臺灣臺北地方法院民事判決　　　　　　　　　　　　九十三年度重國字第三號
　　原　　　告　甲○○
　　被　　　告　台北地方法院
　　法定代理人　林錦芳
當事人間損害賠償事件，本院未經言詞辯論，判決如下：
    主  文
原告之訴駁回。
訴訟費用由原告負擔。
    事  實
一、原告方面：
   （一）聲明及陳述如附件所示。
   （二）證據：提出協議書三件、建物登記謄本、臺灣高等法院九十年度上易字第
         七五號判決、本院九十年度執字第二○三一○號裁定、臺灣高等法院九十
         二年度抗字第二八四○號裁定、本院九十二度國賠字第十號拒絕賠償書、
         臺灣高等法院九十二年度國賠字第五號拒絕賠償書（以上均為影本）等件
         為證。
二、本件未經言詞辯論，未據被告提出準備書狀作何聲明或陳述。
三、本院依職權調閱本院九十年度執字第二○三一○號拍賣抵押物案卷。
    理  由
一、按民事訴訟法第二百四十九條第二項規定：原告之訴，依其所訴之事實，在法律
    上顯無理由者，法院得不經言詞辯論，逕以判決駁回之。本件原告主張本院九十
    年度執字第二○三一○號拍賣抵押物強制執行事件之標的物即系爭坐落台北市中
    山區○○○路○段八二號十五樓建物（下稱系爭不動產），為原告依信託協議所
    共有，並自七十八年起即與訴外人即李居住於該址，而屬有權占有。依強制執行
    法第九十九條第二項之規定，執行法院不得命其點交，詎被告所屬執行書記官未
    善盡調查職責，於查封時與債權人故意隱瞞原告於查封前共同占有之事實，嗣於
    拍定後，原告對於點交之命令聲明異議，被告所屬之承辦法官竟亦故意不查事實
    、以程序為手段迫害原告，違背強制執行法第九十九條第二項之規定，予以不當
    之強制點交，將原告所有財物交由買受人保管嚴重侵害原告之居住自由及名譽權
    ，為此依國家賠償法第二條及民法第一百八十六條之規定，請求被告回復原告居
二、惟按，民法第一百八十六條第一項規定：公務員因故意違背對於第三人應執行之
    職務，致第三人受損害者，負賠償責任。其因過失者，以被害人不能依他項方法
    受賠償時為限，負其責任。本條係公務員個人侵權行為責任之規定，自應以故意
    違背對於第三人應執行職務之公務人個人為被告，原告以臺灣臺北地方法院之機
    關為被告，依本條規定請求公務員侵權行為之損害賠償，即顯非有據。
三、次按，公務員於執行職務行使公權力時，因故意或過失不法侵害人民自由或權利
    者，國家應負損害賠償責任。公務員怠於執行職務，致人民自由或權利遭受損害
    者亦同。國家賠償法第二條第二項固定有明文。原告主張之前揭事實及其已依國
    家賠償法第十條之程序以書面請求被告賠償遭被告所拒等情，雖提出協議書三件
    、建物登記謄本、臺灣高等法院九十年度上易字第七五號判決、本院九十年度執
    字第二○三一○號裁定、臺灣高等法院九十二年度抗字第二八四○號裁定、本院
    九十二度國賠字第十號拒絕賠償書（以上均為影本）等件為證。惟查，經本院依
    職權調閱前揭九十年度執字第二○三一○號拍賣抵押物執行案卷，該強制執行事
    件中所拍賣之系爭房屋拍定後，拍定人依法聲請點交，原告即以其於查封前即占
    有且係有權占有為由聲明異議，經被告所屬承辦法官裁定異議駁回，原告不服提
    起抗告，嗣經臺灣高等法院九十二年度抗字第二八四○號裁定以原告雖於查封前
    占有系爭房屋，惟既經訴外人即拍定人之前手即執行案債務人杜玉桂，以其無權
    占有為由，訴請其遷讓房屋，案經本院八十九年度訴字第四二一○號及臺灣高等
    法院九十年度上易字第七五號判決命原告自系爭房屋遷出，將之交還全體共有人
    確定，則原告之無權占有已經判決確定，依強制執行法第九十九條之規定，於拍
    定後自應予以解除占有並點交予買受人，而駁回其抗告確定後，承辦法官始定期
    點交系爭房屋。於執行點交前、執行人員已踐行通知程序，而點交當日原告亦均
    在場，因拒依執行命令搬遷，被告所屬執行人員，始依法解除原告之占有，並依
    強制執行法第一百條之規定由原告及訴外人即共同占有人李憲章當場取走屋內重
    要物品，所餘渠等不願搬遷者，即列冊暫交拍定人保管，並諭知原告得於十日內
    至保管地點領回其物等情，有原告所提之臺灣高等法院九十年度上易字第七五號
    判決、本院九十年度執字第二○三一○號裁定、臺灣高等法院九十二年度抗字第
    二八四○號裁定及前揭執行案卷九十二年十月三日執行筆錄及保管物品清冊在卷
    可憑。綜上所述，系爭強制執行程序均屬合法，被告所屬之承辦人員於執行強制
    點交之職務顯無何原告主張之故意隱暪事實、違背法令之違誤可言，從而，原告
    本件請求顯乏所據，爰依首揭規定，不經言詞辯論，逕予駁回。
四、結論：原告之訴為無理由，依民事訴訟法第七十八條，判決如主文。
中　　　華　　　民　　　國　　九十三　　年　　　三　　　月　　　九　　　日
                              民事第一庭  法  官    王貞秀
正本係照原本作成
如對本判決上訴，須於判決送達後廿日內向本院提出上訴狀
中　　　華　　　民　　　國　　九十三　　年　　　三　　　月　　　九　　　日
                                          書記官    劉寶鈴
